Rafael Ernesto Fernandez Suarez Calle general borgoño 353. Miraflores Dni 49017378

Email: dr.rafersua@gmail.com
Celular: +51940421565 (whatsapp)

Médico Cirujano Esp. Medicina Familiar y Comunitaria CMP 076316 RNE 035798 Médico Ecografista



Soy Médico formado en el Instituto superior de Ciencias Médicas de la Habana, revalidado en la Universidad de San Martin de Porres, colegiado y habilitado en el Colegio Médico del Perú, Especialista en Medicina Familiar y Comunitaria, formandome desde la Atención Primaria de Salud adquiriendo la capacidad de brindar una atención integral al paciente, viéndolo en su ambiente social, laboral y familiar, para lograr diagnósticos y tratamientos más completos y certeros, basado siempre en el respeto del paciente y logrando un buen RAPORT con el mismo y lo que lo rodea, logrando de esta manera ganarme el respeto, cariño y confianza. Además soy Médico Diplomante en Ecografia con experiencia laboral en el exterior (Venezuela) donde además desempeñe cargos directivos adquiriendo capacidad de dirrección y organización de un equipo de trabajo.

ESTUDIOS

2014-2016 Título : Especialista en Medicina Familiar y Comunitaria

La Habana - Cuba Facultad Ciencias Médicas Hospital : General Calixto García

Sede: Policlinico Docente: Marcio Manduley Murillo

2005-2011 Título : Doctor en Medicina

La Habana - CubaUniversidad de Ciencias Médicas de La Habana

HABILIDADES

Idiomas: **Español:** Natal

Ingles: Intermedio

Informática: Office Avanzado

EXPERIENCIA LABORAL

Septiembre 2019-2022 Complejo Hospitalario Guillermo Kaelin de la Fuente

Lima, Perú Cargo ocupado : Medico Familiar.

Tareas realizadas:

- Consultas de Medicina Familiar.
- Atención y seguimiento de Pacientes Cronicos
- Atención al Adulto Mayor.
- Atención Integral de la Familia.
- Teleasistencias.

Diciembre 2016-Agosto 2019 Clinica Lima Norte

Lima, Perú Cargo ocupado : Medico Familiar y Director Médico.

Tareas realizadas:

- Consultas de Medicina Familiar.
- Realizacion de Plan de Trabajo Mensuales y Anuales.
- Organizacion del Trabajo Asistencial Diario.
- Coordinar y Dirigir el funcionamiento de los Departamentos de la Clinica.
- Velar por la Calidad de los Servicios Médicos que se brindaban a la Población.

2016-2018 Clinica San Marcos

Lima, Perú Cargo ocupado : Médico Asistencial

Tareas realizadas:

- Ingreso y Realización de Historias Clínicas a pacientes Preoperatorios.
- Atención y Cuidado de Pacientes Postoperatorio.
- Consultas de Medicina General.

2014-2016 Policlinico Docente : Marcio Manduley Murillo

La Habana, Cuba

Cargo ocupado: Médico Familiar y Comunitario

Tareas realizadas:

- Atención en Consultorio Medicina General con Población de 2000 pacientes.
- Atención Ginecología y Obstetricia (Atención Prenatal)
- Atención Niño sano y enfermo (Crecimiento y Desarrollo)
- Consulta de Medicina General.
- Atención al Adulto Mayor.
- Atención Integral de la Familia.
- Guardias Médicas en Servicios de Emergencia y Urgencia.

2011-2013 CDI : José Gregorio Hernández

Maracaibo, Venezuela Cargo ocupado: Médico Ecografista

Tareas realizadas:

- Realización de Ecografías del Área de Atención del CDI, Sector Luis Hurtado Higuera con un total de poblacion de 29.340 habitantes y realizando un promedio de 25 ecografías diarias.
- Guardias de Médicina General en Servicio de Emergencia y Urgencia.

2013-2014 CDI : José Gregorio Hernández

Maracaibo, Venezuela Cargo ocupado : Director General

Tareas realizadas:

- Realizacion de Plan de Trabajo Mensuales y Anuales.
- Organizacion del Trabajo Diario.
- Coordinar y Dirigir el funcinamiento de los Departamentos del CDI y la Sala de Rehabilitación.
- Velar por la Calidad de los Servicios Médicos que se brindaban a la Población.
- Supervisar el funcionamiento correcto de 16 consultorios medicos y garantizar los recursos para que funcionen correctamente.

FORMACIONES ADICIONALES

DIPLOMADOS

2011 Diplomado en Ecografía Convencional

La Habana-Cuba Hospital Universitario : General Calixto García

INVESTIGACIONES CIENTIFICAS

Abril 2016 Tesis para Obtención de Título de Esp. en Medicina Familiar y Comunitaria

La Habana-Cuba Factores de Riesgo en pacientes con Neoplasia Intraepitelial Cervical,

Policlinico Marcio Manduley, 2014-2016

Junio 2014 Jornada Médica Cientifca Provincial

Maracaibo, Venezuela Presentación de Casos Interesantes Diagnosticados por Ecograma (Mención)